【裁判字號】    89,上易,904
【裁判日期】    890328
【裁判案由】    毀損等
【裁判全文】
臺灣高等法院刑事判決                            八十九年度上易字第九四號
    上  訴  人
    即  被  告  乙○○
右上訴人因毀損等案件，不服臺灣桃園地方法院八十八年度易字第二五一一號，中華
民國八十九年一月七日第一審判決（起訴案號：臺灣桃園地方法院檢察署八十八年度
偵字第五六一四號）提起上訴，本院判決如左：
    主      文
上訴駁回。
    事      實
一、緣乙○○與其胞兄甲○○間有分家產之糾紛，曾於民國（下同）八十四年五月十
    九日因傷害甲○○之案件，經原審判處有期徒刑二月，如易科罰金以三百元折算
    一日，並於同年九月二十七日復經台灣高等法院駁回其上訴確定在案，嗣於同年
    十二月七日易科罰金執行完畢，猶不知悔改，仍為分家產之事積恨在心，復於八
    十七年五月四日中午毆傷甲○○後（傷害部分業經原審以八十七年度易字第一六
    六九號判處有期徒刑六月如易科罰金以三百元折算一日確定在案），心有未甘，
    竟基於概括之犯意，先於當日下午二時許，再進入桃園縣大溪鎮番子寮十七之一
    號甲○○之工廠內（侵入住居部分，為前開確定判決效力所及），恐嚇甲○○稱
    ：警察我都不怕，不准報警，否則馬上讓你死等語，致甲○○心生畏懼，足生危
    害於其安全，又於八十七年五月十二日中午十二時五十分許，至桃園縣大溪鎮瑞
    源里四鄰十七號其叔叔王禎鳳住處，再以分家產為由，以茶杯丟擲甲○○之腹部
    （此部分未據告訴），並恫嚇稱：錢拿來，否則一定不會放過你，要讓你死云云
    ，致甲○○心生害怕，危害於其安全，王禎鳳見狀乃上前制止，亦遭乙○○毆傷
    （此部分已為前開八十七年度易字第一六六九號判決確定）；乙○○復另行起意
    ，於八十七年九月二日下午六時許，到甲○○前開工廠外，基於毀損之犯意，隨
    手持地上之石頭丟擲破壞該工廠之配電箱，致該工廠供電停止，足生損害於甲○
    ○。
二、案經甲○○訴請及桃園縣警察局大溪分局移請台灣桃園地方法院檢察署檢察官偵
    查起訴。
    理      由
一、訊據上訴人即被告乙○○矢口否認有何上開恐嚇及毀損等犯行，並辯稱：當初土
    地被徵收有領得補償費，但母親領到之一千多萬元，都被哥哥甲○○拿走，僅給
    伊一百萬元，為此伊與甲○○有發生爭執，但伊沒有動手打他，更沒有出言恐嚇
    ，也未至甲○○之工廠拿石頭丟配電廂云云。然查，右揭犯罪事實業據告訴人甲
    ○○迭次指訴綦詳，核與在場證人王禎鳳於檢察官偵查時所證稱：「當天被告（
    指乙○○）至我住處談及家產分配事情，結果一言不和，被告拿茶杯丟向告訴人
    （指甲○○），並口稱錢拿來，否則一定不放過你，要讓你死；我上前勸架，被
    告徒手毆打我胸前一拳」（見台灣桃園地方法院八十七年度他字第一００七號案
    卷第九頁）等情相符，復有被告以石頭砸毀告訴人工廠配電箱照片影本二張附於
    偵查卷可稽，而被告因本件動手打傷告訴人及王禎鳳部分，亦經原審以連續傷害
    人之身體罪名，判處有期徒刑六月，如易科罰金以三百元折算一日確定在案，此
    有原審八十七年度易字第一六六九號刑事判決書乙份可憑，益信告訴人之指訴咸
    與事實相合，自足採信。參以被告亦自承確有為分家產之事與告訴人發生爭執，
    今二人為此又一言不和，被告忿而以加害生命、身體之事恐嚇告訴人，且至告訴
    人之工廠砸物洩憤，自屬可能，本件罪證已明，是被告前開所辯，要屬卸責之詞
    ，不足採信，其犯行均堪以認定，應依法論科。
二、核被告所為，係犯刑法第三百零五條之恐嚇危害安全罪及同法第三百五十四條之
    毀損罪。被告先後二次恐嚇其兄即告訴人甲○○之行為，原因俱同，且在短時間
    內，先後二次密接指責告訴人分家產不當，而出言恐嚇告訴人，應係基於概括之
    犯意，而觸犯構成要件相同罪名，為連續犯，應以一罪論，公訴人認係各別起意
    ，尚有未洽。又被告所犯上開恐嚇安全罪與毀損罪間，犯意各別，罪質互異，應
    予分論併罰。復被告前於八十四年五月十九日因傷害案件，經原審判處有期徒刑
    二月，如易科罰金以三百元折算一日，並於同年九月二十七日復經台灣高等法院
    駁回其上訴確定在案，嗣於同年十二月七日易科罰金執行完畢，此有原審被告全
    國前案紀錄表存卷可按，茲於刑之執行完畢後五年內再犯本件有期徒刑以上之二
    罪，為累犯，應分別依法加重其刑。原審以被告犯行明確，依法論以刑法第三百
    零五條連續以加害生命、身體之事，恐嚇他人致生危害於安全罪及刑法第三五四
    條損害他人之電箱罪，並審酌被告有犯罪前科，素行不良，與告訴人係兄弟關係
    ，因分家產之事恐嚇告訴人及毀損告訴人工廠之配電箱，其情節均非重大，惟犯
    後否認犯行等一切情狀，分別就恐嚇危害安全罪判處有期徒刑陸月，如易科罰金
    ，以百元折算壹日，就毀損罪部分判處有徒刑月如易科罰金，以百元折算
    壹日，並定其應執行刑有期徒刑捌月，如易科罰金以百元折算壹日。至被告隨
    手拾取路旁石頭持以砸毀告訴人工廠之配電箱，該石頭既非屬被告所有，又非違
    禁物，尚不在得予沒收之列，附此敘明。原審認事用法，並無不當，應予維持。
    被告乙○○上訴意旨仍執陳詞，指摘原判決不當，自無理由，應予駁回。
據上論斷，應依刑事訴訟法第三百六十八條，判決如主文。
本案經檢察官陳維練到庭執行職務。
中     華     民     國    八十九   年       三       月     二十八     日
                             臺灣高等法院刑事第一庭
                                 審判長法  官  李  相  助
                                       法  官  王  振  興
                                       法  官  蔡  光  治
右正本證明與原本無異。
不得上訴。
                                       書記官  王  才  生
中     華     民     國    八十九   年       四       月       六       日
附錄：本案論罪科刑法條全文
刑法第三百零五條
以加害生命、身體、自由、名譽、財產之事恐嚇他人，致生危害於安全者，處二年以
下有期徒刑、拘役或三百元以下罰金。
刑法第三百五十四條
毀棄、損壞前二條以外之他人之物或致令不堪用，足以生損害於公眾或他人者，處二
年以下有期徒刑、拘役或五百元以下罰金。


司法院資訊處製作；財團法人民間司法改革基金會備份。
